臺灣高等法院刑事裁定
111年度抗字第800號
抗  告  人  臺灣桃園地方檢察署檢察官 
受  刑  人  盧治元




上列抗告人因聲請定受刑人應執行刑案件，不服臺灣桃園地方法
院中華民國111年5月11日裁定（111年度聲字第1111號），提起
抗告，本院裁定如下：
    主  文
原裁定撤銷，發回臺灣桃園地方法院。
    理  由
一、原裁定意旨略以：受刑人所犯如附表所示之各罪，先後經法
    院判處如附表所示之刑確定（其中編號1、9所示之最後事實
    審法院案號應更正為109年度易字第986號；編號1至9所示確
    定判決應更正為新竹地院109年度易字第986號，確定日期應
    更正為上訴期間屆滿時之民國110年2月2日；編號8、9所示
    之執行案號應更正為新竹地檢110年度執字第2542號），且
    分屬得易科罰金及不得易科罰金之罪，經受刑人請求檢察官
    聲請定應執行之刑。原審審酌卷附事證，認附表所示各罪，
    合於併罰要件，並考量其犯罪期間均在109年9月及10月間，
    所犯均為竊盜罪，且其犯罪手法相似，爰依刑事訴訟法第47
    7條第1項、刑法第51條第5款規定，定應執行有期徒刑6年6
    月等語。
二、抗告意旨略以：
　㈠本件聲請定應執行刑之33罪，分別經附表所示法院判處如附
    表所示之刑，其中附表編號1至7前經原判決法院定應執行刑
    為有期徒刑2年10月；編號8至9應執行有期徒刑6月；編號12
    至23應執行有期徒刑3年5月；編號24至27應執行有期徒刑10
    月確定，原裁定將上揭等罪合併定應執行有期徒刑6年6月，
    固在上揭各刑中之最長期有期徒刑9月以上，各刑期總和17
    年6月以下，未逾越刑法第51條第5款所定法律上外部性界限
    。
　㈡惟互核受刑人之全國刑案資料查註表，除附表編號8、9、26
    、27係犯普通竊盜外，其餘均係犯刑法第321條第1項之加重
    竊盜，其犯行之可非難性實不同於一般賣場、商店趁他人不
    備行竊之行為人；又依原裁定結果，自定刑上限刪減逾10年
    之刑度，再自上開4次定應執行刑總和7年7月刪減達1年1月
    ，使受刑人所犯如附表編號10、11、28至33部分未曾定應執
    行刑之加重竊盜犯行全然未受評價，實過度給予受刑人超額
    之刑罰優惠，而濫用量刑裁量權，致所定應執行刑過輕，有
    悖刑法公平正義理念之貫徹，有不當鼓勵犯罪之虞，堪認原
    裁定已違背量刑之內部性界限，而有適用法則不當之違背法
    令事由；且原裁定僅空泛說明所犯均為竊盜，犯罪手法相似
    ，並未敘明任何具體理由，亦有裁判不備理由之違失，實非
    妥適，爰請撤銷原裁定，另為適當裁定等語。
三、按裁判確定前犯數罪者，併合處罰之，有二裁判以上者，依
    刑法第51條之規定，定其應執行之刑，刑法第50條、第53條
    分別定有明文。次按法院就自由裁量權之行使，除不得逾越
    法律所規定範圍之外部性界限外，另應受比例原則、公平正
    義原則之規範，謹守法律秩序之理念，體察法律之規範目的
    ，使其結果實質正當，合於裁量之內部性界限，俾與立法本
    旨相契合。至數罪併罰定應執行刑之裁量標準，法無明文，
    然其裁量仍應兼衡罪責相當及特別預防之刑罰目的，具體審
    酌整體犯罪過程之各罪關係（例如各行為彼此間之關聯性《
    數罪間時間、空間、法益之異同性》、所侵害法益之專屬性
    或同一性、數罪對法益侵害之加重效應等）及罪數所反應行
    為人人格及犯罪傾向等情狀綜合判斷，為妥適之裁量，仍有
    比例原則及公平原則之拘束，倘違背此內部界限而濫用其裁
    量，仍非適法（最高法院104年度台抗字第718號裁判意旨參
    照）。
四、本院查：
  ㈠受刑人盧治元因竊盜等案件，先後經法院判處如附表（按：
    修正如原裁定意旨）所示之刑，均已分別確定在案，且附表
    編號2至33各罪係在附表編號1裁判確定前所犯，有各該判決
    及本院被告前案紀錄表附卷可憑，合於刑法第53條、第51條
    第5款定應執行刑之要件。原審以附表所示之33罪各宣告刑
    中之最長期（有期徒刑9月）以上，各刑合併之刑期（有期
    徒刑9月、7月、8月、7月、8月、7月、7月、3月、4月、6月
    、7月、7月、7月、7月、7月、7月、7月、7月、7月、7月、
    7月、7月、7月、4月、4月、3月、3月、5月、7月、7月、8
    月、5月、7月，合計為有期徒刑17年6月)以下；再參以受刑
    人犯如附表編號1至7、8至9所示之罪，前經臺灣新竹地方法
    院（下稱新竹地院）以109年度易字第986號判決定應執行有
    期徒刑2年10月、6月；編號12至23、24至27所示之罪，曾經
    原審以110年度審易字第554號判決定應執行有期徒刑3年5月
    、10月確定，是法院再為更定應執行刑時，亦應受該等應執
    行刑內部界限之拘束，即不得重於附表編號1至7、8至9、12
    至23、24至27所定之應執行刑(2年10月、6月、3年5月、10
    月)與編號10至11、28至33所示之宣告刑(6月、7月、5月、7
    月、7月、8月、5月、7月)總和有期徒刑11年11月，原審就
    附表各編號所示宣告刑之有期徒刑部分，定其應執行有期徒
    刑6年6月，固非無見。
　㈡本件受刑人所犯如附表所示各罪，各刑合併刑期之外部界限
    為有期徒刑17年6月、內部界限為有期徒刑11年11月，原裁
    定將其應執行刑定為有期徒刑6年6月，從形式上觀察，雖符
    合法律所規定範圍之外部界限及內部界限。然臺灣新竹地方
    法院109年度易字第986號判決就附表編號1至7、8至9所示之
    罪總刑期有期徒刑4年5月、7月，定應執行刑為2年10月、6
    月，定刑比例約為64％、86％；原審110年度審易字第554號判
    決就附表編號12至23、24至27所示之罪總刑期有期徒刑7年
    、1年2月，定應執行刑3年5月、10月，定刑比例約為49％、7
    1％，而上開四次定應執行比例之平均數及中位數均為67.5％
    ，則本件附表所示之罪內部界限為有期徒刑11年11月，以此
    67.5％比例計算為8年餘；或將附表編號10至11、28至33所示
    之罪之徒刑合計52月，以67.5％計算為2年11月，與上開附表
    編號1至7、8至9、12至23、24至27所定之應執行刑合計為12
    年2月，如再以67.5％計算亦為8年3月，是依上述二種以原定
    應執行刑平均比例計算後，均為8年以上。是原裁定定應執
    行刑6年6月，似僅將上開附表編號1至7、8至9、12至23、24
    至27所定之應執行刑總和7年7月再予以定應執行刑，附表編
    號10至11、28至33所示之罪之徒刑宣告刑總和52月未予考量
    ，就迭於桃竹二地屢犯33罪竊盜之受刑人而言，非特刑罰之
    應報與特別預防目的難成，抑且與罪刑相當原則扞格，悖於
    自由裁量權行使應合於法秩序價值之內部界限。準此，原裁
    定所為裁量權之行使，難謂妥適，容有研求餘地。
五、檢察官抗告意旨指摘原裁定不當，非無理由，為兼顧審級利
    益，應由本院將原裁定撤銷，發回原審更為適法裁定。
據上論斷，應依刑事訴訟法第413條前段，裁定如主文。
中　　華　　民　　國　 111　　年　   7 　 月　　26  　日
                  刑事第二十三庭審判長法　官  許永煌
                                      法　官  雷淑雯
                                      法　官  吳定亞
以上正本證明與原本無異。
不得再抗告。
                                      書記官  郭侑靜
中　　華　　民　　國　　111 　年　　7 　　月　　27　　日